【裁判字號】    97,交抗,426
【裁判日期】    970414
【裁判案由】    違反道路交通管理處罰條例
【裁判全文】
臺灣高等法院交通事件裁定             97年度交抗字第426號
抗  告  人
即受處分人  甲○○
上列抗告人因違反道路交通管理處罰條例案件，不服臺灣臺北地
方法院，中華民國97年3月18日所為裁定（97年度交聲字第531號
），提起抗告，本院裁定如下：
    主  文
抗告駁回。
    理  由
一、抗告意旨略以：原裁定理由第四點不正確，因在車陣中，在
    短短一瞬間，難以作出正確決定，抗告人並無違規犯意，器
    材如此設定，顯不近人情等語。
二、原裁定略以：原處分意旨略以：異議人即受處分人甲○○
    於民國96年11月23日19時42分，駕駛車號7872-EK號自用小
    客車，沿復興北路南往北行駛至興安街口，於紅燈亮起後駛
    越停止線，經臺北市政府警察局松山分局於該路口設置之固
    定式微電腦闖紅燈及自動測速照相設備攝得，逕行舉發異議
    人違反道路交通管理處罰條例第53條第1項、第85條第1項規
    定，裁處異議人罰鍰2,700元，並依同條例第63條第1項記違
    規點數3點。聲明異議意旨略以：係於內車道隨車龍等待
    左轉，該處並無左轉專用燈號，待輪到伊左轉時，前車剛好
    被擋到，因此夾在車龍中動彈不得，此時綠燈突然轉紅燈，
    伊於正在轉彎時被照相等語。經查，有關異議人確於上開
    時地，駕駛上開車輛等情，為異議人所不否認，且異議人於
    駛越停止線時，經埋設於路面之線圈感應，偵測電腦判讀闖
    紅燈，電腦啟動採證，於第2秒2拍攝第1張採證照片，復於
    第3秒7拍攝第2張，當時異議人之車輛仍以時速11公里行駛
    ，此有台北市政府警察局松山分局97年1月8日北市警松分交
    字第09633116600號函及上開照片2張在卷可稽，足認異議人
    於紅燈號誌顯示後，猶向前駛越停止線，是其辯稱：於變換
    紅燈前即駛越停止線等語，即不可採，其違規行為，堪予認
    定。因認原處分於法無誤，異議為無理由，應予駁回。
三、按汽車駕駛人，行經有燈光號誌管制之交岔路口闖紅燈者，
    處新臺幣（下同）1,800元以上5,400元以下罰鍰，並記違規
    點數3點，道路交通管理處罰條例第53條第1項、第63條第1
    項第3款分別定有明文。原裁定以抗告人違規行為明確，認
    原處分機關適用上開規定裁罰而駁回異議，核無違誤，抗告
    人未提證據，猶執陳詞，空言抗告，為無理由，應予駁回。
四、據上論結，應依道路交通案件處理辦法第26條，刑事訴訟法
    第412條，裁定如主文。
中    華    民    國    97    年    4     月    14    日
                  刑事第十八庭審判長法  官  吳鴻章
                                    法  官  陳健順
                                    法  官  周政達
以上正本證明與原本無異。
不得再抗告。
                                    書記官  莊昭樹
中    華    民    國    97    年    4     月    14    日


司法院資訊處製作；財團法人民間司法改革基金會備份。
